<?xml version='1.0' encoding='utf-8'?>
<verb default="galaigh" disambig="">
  <verbalNoun default="galú" />
  <verbalAdjective default="galaithe" />
  <tenseForm default="galaigh" tense="Past" dependency="Indep" person="Base" />
  <tenseForm default="galaíomar" tense="Past" dependency="Indep" person="Pl1" />
  <tenseForm default="galaíodar" tense="Past" dependency="Indep" person="Pl3" />
  <tenseForm default="galaíodh" tense="Past" dependency="Indep" person="Auto" />
  <tenseForm default="galaigh" tense="Past" dependency="Dep" person="Base" />
  <tenseForm default="galaíomar" tense="Past" dependency="Dep" person="Pl1" />
  <tenseForm default="galaíodar" tense="Past" dependency="Dep" person="Pl3" />
  <tenseForm default="galaíodh" tense="Past" dependency="Dep" person="Auto" />
  <tenseForm default="galaíodh" tense="PastCont" dependency="Indep" person="Base" />
  <tenseForm default="galaínn" tense="PastCont" dependency="Indep" person="Sg1" />
  <tenseForm default="galaíteá" tense="PastCont" dependency="Indep" person="Sg2" />
  <tenseForm default="galaímis" tense="PastCont" dependency="Indep" person="Pl1" />
  <tenseForm default="galaídís" tense="PastCont" dependency="Indep" person="Pl3" />
  <tenseForm default="galaítí" tense="PastCont" dependency="Indep" person="Auto" />
  <tenseForm default="galaíodh" tense="PastCont" dependency="Dep" person="Base" />
  <tenseForm default="galaínn" tense="PastCont" dependency="Dep" person="Sg1" />
  <tenseForm default="galaíteá" tense="PastCont" dependency="Dep" person="Sg2" />
  <tenseForm default="galaímis" tense="PastCont" dependency="Dep" person="Pl1" />
  <tenseForm default="galaídís" tense="PastCont" dependency="Dep" person="Pl3" />
  <tenseForm default="galaítí" tense="PastCont" dependency="Dep" person="Auto" />
  <tenseForm default="galaíonn" tense="PresCont" dependency="Indep" person="Base" />
  <tenseForm default="galaím" tense="PresCont" dependency="Indep" person="Sg1" />
  <tenseForm default="galaímid" tense="PresCont" dependency="Indep" person="Pl1" />
  <tenseForm default="galaítear" tense="PresCont" dependency="Indep" person="Auto" />
  <tenseForm default="galaíonn" tense="PresCont" dependency="Dep" person="Base" />
  <tenseForm default="galaím" tense="PresCont" dependency="Dep" person="Sg1" />
  <tenseForm default="galaímid" tense="PresCont" dependency="Dep" person="Pl1" />
  <tenseForm default="galaítear" tense="PresCont" dependency="Dep" person="Auto" />
  <tenseForm default="galóidh" tense="Fut" dependency="Indep" person="Base" />
  <tenseForm default="galóimid" tense="Fut" dependency="Indep" person="Pl1" />
  <tenseForm default="galófar" tense="Fut" dependency="Indep" person="Auto" />
  <tenseForm default="galóidh" tense="Fut" dependency="Dep" person="Base" />
  <tenseForm default="galóimid" tense="Fut" dependency="Dep" person="Pl1" />
  <tenseForm default="galófar" tense="Fut" dependency="Dep" person="Auto" />
  <tenseForm default="galódh" tense="Cond" dependency="Indep" person="Base" />
  <tenseForm default="galóinn" tense="Cond" dependency="Indep" person="Sg1" />
  <tenseForm default="galófá" tense="Cond" dependency="Indep" person="Sg2" />
  <tenseForm default="galóimis" tense="Cond" dependency="Indep" person="Pl1" />
  <tenseForm default="galóidís" tense="Cond" dependency="Indep" person="Pl3" />
  <tenseForm default="galófaí" tense="Cond" dependency="Indep" person="Auto" />
  <tenseForm default="galódh" tense="Cond" dependency="Dep" person="Base" />
  <tenseForm default="galóinn" tense="Cond" dependency="Dep" person="Sg1" />
  <tenseForm default="galófá" tense="Cond" dependency="Dep" person="Sg2" />
  <tenseForm default="galóimis" tense="Cond" dependency="Dep" person="Pl1" />
  <tenseForm default="galóidís" tense="Cond" dependency="Dep" person="Pl3" />
  <tenseForm default="galófaí" tense="Cond" dependency="Dep" person="Auto" />
  <moodForm default="galaíodh" mood="Imper" person="Base" />
  <moodForm default="galaím" mood="Imper" person="Sg1" />
  <moodForm default="galaigh" mood="Imper" person="Sg2" />
  <moodForm default="galaímis" mood="Imper" person="Pl1" />
  <moodForm default="galaígí" mood="Imper" person="Pl2" />
  <moodForm default="galaídís" mood="Imper" person="Pl3" />
  <moodForm default="galaítear" mood="Imper" person="Auto" />
  <moodForm default="galaí" mood="Subj" person="Base" />
  <moodForm default="galaímid" mood="Subj" person="Pl1" />
  <moodForm default="galaítear" mood="Subj" person="Auto" />
</verb>
